【裁判字號】    96,上更(一),388
【裁判日期】    970320
【裁判案由】    毒品危害防制條例
【裁判全文】
臺灣高等法院臺南分院刑事判決     96年度上更(一)字第388號
上  訴  人  臺灣臺南地方法院檢察署檢察官
上  訴  人
即  被  告  乙○○
                    （現另案於臺灣臺南監獄執行中）
選任辯護人  洪梅芬律師
            李季錦律師
            涂欣成律師
上  訴  人
即  被  告  丙○○
                    （現另案於臺灣高雄女子監獄執行中）
指定辯護人  本院公設辯護人  甲○○
上列上訴人因被告毒品危害防制條例案件，不服臺灣臺南地方法
院94年度訴字第992號中華民國96年1月25日第一審判決（起訴案
號：臺灣臺南地方法院檢察署94年度發查偵字第26號），提起上
訴，經最高法院發回更審，本院判決如下：
    主  文
原判決除乙○○販賣第二級毒品外，均撤銷。
乙○○連續販賣第一級毒品，累犯，處有期徒刑拾貳年，扣案附
表三編號一所示海洛因貳包，均沒收銷燬，扣案行動電話壹支（
含SIM卡，電話號碼0000000000號）、夾鏈袋貳包及電子磅秤壹
臺均沒收，販賣第一級毒品所得財物新臺幣柒仟伍佰元沒收，如
全部或一部不能沒收時，以其財產抵償之。
丙○○共同連續販賣第二級毒品，累犯，處有期徒刑柒年陸月，
扣案附表三編號二所示安非他命貳包，均沒收銷燬，扣案行動電
話壹支（含SIM卡，電話號碼0000000000號）、夾鏈袋貳包及電
子磅秤壹臺均沒收。販賣第二級毒品所得財物新臺幣肆仟元，應
與乙○○連帶沒收，如全部或一部不能沒收時，以其財產抵償之
。
    事  實
一、乙○○「販賣第一級毒品」海洛因部分：
    乙○○因違反毒品危害防制條例，曾經法院判處有期徒刑9
    月，於民國（下同）93年6月24日縮刑期滿執行完畢，竟基
    於販賣第一級毒品海洛因，以營利概括犯意，於不詳時地，
    自「達阿」處購入毒品海洛因，以夾鏈袋進行分裝後，自93
    年8月29日前某日起至同年12月8日止，以其所有0000000000
    號電話與附表1所示之人（即王依君、陳俊良、楊福成、顏
    萌初），約定交易數量、時地後，即前往附表1所示地點，
    交付毒品海洛因，並收取附表1所示代價，共計獲得販賣第
    一級毒品所得為新台幣（下同）7,500元（計算方式，詳附
    表1所示）。
二、丙○○、乙○○（經前審判處有期徒刑8年2月確定）共同「
    販賣第二級毒品」安非他命部分：
    丙○○與乙○○係男女朋友，丙○○因違反毒品危害防制條
    例案件，經法院判處有期徒刑4月確定，於93年2月12日執行
    完畢。乙○○於不詳時地，自「老Ｋ」處購入毒品安非他命
    後，丙○○、乙○○，於93年12月3、4日，共同基於意圖販
    賣第二級毒品安非他命，以營利概括犯意，將毒品安非他命
    ，以夾鏈袋進行分裝後，以乙○○持用0000000000號電話與
    附表2所示之人（李建慧、張英華）聯絡，由乙○○或丙○
    ○接聽上開電話後，即由乙○○或丙○○，前往附表2所示
    地點，交付毒品安非他命，並收取代價，共計獲得販賣第二
    級毒品所得為4,000元。
三、查獲經過及扣案物品：
    嗣經臺南縣警察局所屬司法警察報請臺灣臺南地方法院檢察
    署檢察官指揮偵辦，循線對乙○○上開行動電話進行通訊監
    察，並於93年12月21日持原審法官核發搜索票，搜索2人在
    臺南縣山上鄉山上村山上81號住處，當場查獲上開00000000
    00號行動電話1支、電子磅秤1台、第二級毒品安非他命1包
    （毛重1.8公克）、分裝夾鏈袋1包、吸食器1組。另於乙○
    ○所駕駛6S-7413號小客車內，查獲第二級毒品安非他命1包
    （毛重0.7公克）、第一級毒品海洛因1包（毛重0.7公克）
    、海洛因殘渣袋9個、分裝夾鏈袋1包。復於乙○○在臺南縣
    永康市○○路1巷2弄16號3樓租處查獲海洛因1包（毛重0.3
    公克，與上開扣案海洛因1包，合計淨重0.31公克，空包裝
    重1.2公克），經循通訊監察掌握購買毒品人等聯絡方式與
    情資，經通知李建慧等人到場指證，而查知上情。
四、案經臺南縣警察局報請臺灣臺南地方法院檢察署檢察官偵查
    起訴。
    理  由
甲、證據能力部分：
一、按我國刑事訴訟法，已酌採英美法系傳聞法則，於第159條
    第1項明定，被告以外之人，於審判外言詞或書面陳述，除
    法律有規定者外，不得作為證據，用以保障被告反對詰問權
    。而本法所規定傳聞法則例外，其中就被告以外之人於偵查
    中向檢察官所為陳述，因檢察官代表國家偵查犯罪時，原則
    上當能遵守法定程序，且被告以外之人如有具結能力，仍應
    依法具結，以擔保其係據實陳述，故於第159條之1第2項明
    定：除顯有不可信之情況者外，得為證據。查本件證人王依
    君、陳俊良、楊福成、李建慧、張英華、汪家德等人於偵查
    中，向檢察官所為陳述，雖屬被告以外之人審判外陳述，而
    為傳聞證據，然既均具結，已足擔保渠等陳述信憑性，且上
    開證人於原審及上訴審均到庭具結陳述，並予被告乙○○及
    丙○○對質詰問機會，則上開證人偵查中所為陳述，應具證
    據能力。又共同被告丙○○於偵查中亦經具結陳述，復經原
    審及上訴審改列證人並具結陳述，已予被告乙○○詰問機會
    ，則其偵查中所為陳述，同具證據能力。另按證人、鑑定人
    ，依法應具結而未具結者，其證言或鑑定意見，不得作為證
    據，刑事訴訟法第158條之3定有明文。查本件證人顏萌初於
    偵查中未具結，其偵查中證述部分，即無證據能力。
二、次按刑事訴訟法第159條之1第2項，所定得為證據之被告以
    外之人於偵查中向檢察官所為陳述，包括共同被告非以證人
    身分於偵查中向檢察官所為陳述，係有關證據能力規定，無
    關乎證據證明力。故共同被告在被告本人案件調查中，如已
    轉換為證人，依法具結陳述，並賦予被告對該共同被告所為
    陳述為詰問機會者，該以共同被告身分所為陳述，法院即非
    不得與其以證人身分所為陳述，綜合該被告以外之人全部供
    述證據，斟酌案內其他調查證據資料，本於經驗法則及論理
    法則，作合理比較而為取捨、判斷，此乃實質證據價值自由
    判斷問題；非謂於被告本人案件中，僅能採取共同被告以證
    人身分所為陳述作為判斷依據，該非以證人身分之共同被告
    所為陳述，即為無證據能力之證據，而應予排除不用（96台
    上1677號判決參照）。查共同被告丙○○於警詢及原審以被
    告身分接受訊問所為陳述，本無從適用證人具結規定，然共
    同被告丙○○，就被告乙○○本案為調查時，業經原審及上
    訴審改列證人後具結陳述，並予被告乙○○詰問機會，有原
    審及本院前審審判筆錄在卷可按（詳原審卷(三)202-206頁、
    上訴卷249-250頁），則本院自得綜合其全部供述證據，並
    斟酌案內其他證據，憑以論斷採取被告丙○○以共同被告身
    分所為警詢及審判中陳述，作為得心證理由。
三、又按被告以外之人於檢察事務官、司法警察官或司法警察調
    查中所為陳述，基於實體發現真實訴訟目的，依刑事訴訟法
    第159條之2規定，如與審判中陳述不符時，經比較結果，其
    先前陳述，相對具有較可信特別情況，且為證明犯罪事實存
    否所必要者，得為證據。而所謂具有較可信特別情況，係指
    陳述是否出於供述者真意、有無違法取供情事信用性而言，
    故應就偵查或調查筆錄製作原因、過程及其功能等加以觀察
    其信用性，據以判斷該傳聞證據是否有顯不可信或有特別可
    信情況，而例外具有證據能力，並非對其陳述內容證明力如
    何，加以論斷。查本件證人王依君、顏萌初、李建慧、張英
    華、汪家達等人警詢有關「向被告2人購買毒品陳述」，因
    與審判中所為陳述相符，且被告2人不同意作為證據，自無
    刑事訴訟法第159條之2、5傳聞例外法則適用，應無證據能
    力。至於證人顏萌初、李建慧、張英華、汪家德於警詢，就
    「購買毒品時間、地點、價格等細節所為陳述」，證人楊福
    成、陳俊良於警詢，就「有無向被告乙○○購買海洛因」所
    為陳述，雖均與渠等審判中所述，互不相符。然渠等警詢係
    出於任意性，並無非法取供情事，且均經渠等閱覽筆錄後簽
    名在卷；再者上開證人警詢供述距案發未久，有關案發經過
    記憶，自較嗣後審理時清晰，且證人顏萌初、李建慧、張英
    華、汪家德及楊福成警詢所為陳述，與渠等偵查中具結陳述
    ，亦相一致，而證人顏萌初、李建慧、張英華、汪家德亦均
    稱，其警詢陳述較為可信，足認上開證人警詢陳述與審判中
    不符部分，有特別可信情況，並為證明被告乙○○犯罪事實
    存否所必要，依上規定，證人顏萌初、李建慧、張英華、汪
    家達等人警詢有關向被告乙○○購買毒品之時間、次數、價
    格所為陳述，證人陳俊良、楊福成警詢就被告乙○○販賣毒
    品海洛因陳述，均具證據能力。
四、末按，通訊保障及監察法業於88年7月14日制定公布，並於
    同年月16日生效，司法警察機關因偵辦刑事案件，為蒐集或
    調查證據，而有實施通訊監察必要者，於偵查中應由檢察官
    依職權或聲請核發通訊監察書，載明應記載事項，始得為之
    ，其有急迫情形經檢察官口頭通知先予執行通訊監察者，亦
    應於24小時內補發通訊監察書，同法第5條、第6條、第11條
    分別定有明文。查本件附表1、2所示販賣對象，於附表1、2
    所示時間，以電話撥打給被告乙○○0000000000號行動電話
    ，由乙○○或丙○○接聽後，聯絡購毒事宜，有附表1、2所
    示監察譯文在卷可憑。該監聽譯文係經臺灣臺南地方法院檢
    察署檢察官，於93年9月9日及同年12月2日，以93年南檢惟
    孝聲監續字第000644號、第0000000號核發通訊監察書，依
    法定程序執行通訊監察所取得派生證據，有通訊監察書在卷
    可稽（詳警卷112頁；偵查卷(一)4-6頁）。又原審提示上揭通
    訊監察譯文，令被告2人辨認時，渠等均表示無意見（詳原
    審卷(一)101頁）。是上開通訊監察譯文，自亦得作為證據（
    95年台上3128號判決參照）。
乙、實體部分：
一、被告乙○○「販賣第一級毒品」海洛因部分：
    訊據被告乙○○坦承有如附表一所示之販賣海洛因予證人王
    依君、陳俊良、楊福成、顏萌初等情，經查：
  (一)乙○○販賣海洛因予「王依君」部分：
  1.查證人王依君於93年8月29日前某日及93年8月29日，分別透
    過吳銀相，向被告乙○○購買1,000元及5,000元海洛因2次
    等情，業據證人王依君於本院前審結證稱：與吳銀相找過乙
    ○○1次，各要1,000元、5,000元，錢私下再與吳銀相結算
    ，我打給新營的羅財明買毒品，但有時找不到人，就請吳銀
    相向乙○○聯絡，是在崑山技術學院乙○○住處樓上房間拿
    的等語相符（詳上訴卷234-241頁）。又證人吳銀相於原審
    亦結稱：王依君有用海洛因，93年8月29日，我帶王依君向
    乙○○拿毒品，他毒癮發作，在我車上以電話聯繫拿毒品等
    語（詳原審卷(二)43-53頁）；被告丙○○於原審則供稱：王
    依君和吳銀相，找過我們2次，在永康租處1次，在吳銀相雞
    舍1次，2次我看見乙○○拿海洛因，給吳銀相轉交王依君等
    語（詳原審卷(二)59-60頁）；被告乙○○於原審自承：我拿
    海洛因給王依君，我不認識王依君，吳銀相有叫我給她毒品
    吃，第1次於93年8月29日前，在吳銀相山上鄉雞舍，第2次
    是93年8月29日，在我永康住處等語（詳原審卷(二)54-58頁）
    ，足見被告乙○○確曾交付2次海洛因予王依君無疑。
  2.至被告乙○○於前審雖辯稱，係無償轉讓云云。而證人吳銀
    相、被告丙○○亦均稱，未見證人王依君交錢予乙○○云云
    。然參諸證人王依君與被告乙○○互不相識，又無仇隙，應
    無虛詞構陷被告乙○○必要。況乙○○自身亦有吸食海洛因
    需求，依被告乙○○與證人王依君相識程度，被告乙○○若
    無利可圖，實無在增加自己毒品購買負擔下，甘冒遭查緝風
    險，無償轉讓海洛因予證人王依君之理！是證人王依君以1,
    000元及5,000元代價，透過吳銀相，向被告乙○○取得毒品
    海洛因，亦堪認定。
  (二)乙○○販賣海洛因予「陳俊良」部分：
    查證人陳俊良警詢證稱：我曾以0000000000號電話，撥給乙
    ○○持用0000000000電話，向其購買海洛因，電話大都是乙
    ○○接聽，我自93年10月中旬開始購買，約7、8次，每次均
    1,000元，均約在台南縣永康市崑山技術學院、網寮橋附近
    交易等語（詳警卷89-93頁）。嗣於偵查中及原審改稱：毒
    品海洛因是乙○○無償轉讓給我，向他拿過相當市價1,000
    元海洛因有7次，我每次均說要買1,000元海洛因，但他交毒
    品給我時，均沒有收我的錢云云（詳偵查卷(四)31-32頁；原
    審卷(三)29-38頁）。惟查：
  1.證人陳俊良於原審結稱：我與乙○○一點點認識，知道乙○
    ○有吸毒，才向他拿毒品，我均說要買1,000元的量，他第
    1次就說，這麼久朋友，不用錢，但我認為我們交情不到可
    以免費互通毒品程度，所以我才說向他買等語（詳原審卷(三)
    39-45頁）。則觀諸證人陳俊良上開證述，其與被告乙○○
    既然交情不深，被告乙○○實無免費贈與市價相當於1,000
    元海洛因，高達7次可能。且被告乙○○自身亦有施用海洛
    因習慣，證人陳俊良知之甚詳，則被告乙○○豈有可能多次
    無償轉讓海洛因予陳俊良？衡諸常情，若被告乙○○確實每
    次均無償轉讓市價相當1,000元海洛因予陳俊良，陳俊良當
    於警詢時，極力為被告乙○○辯護，而將此有利被告乙○○
    ，且重要事項和盤托出，而非遲至偵審時，始提出該有利被
    告乙○○說詞。參以證人陳俊良警詢明確證稱，其與乙○○
    間係毒品買賣關係，且與乙○○無何仇隙或金錢糾紛等語。
    凡此，益證證人陳俊良警詢所稱，向乙○○購買毒品，確屬
    實情。其事後翻異前詞，顯係迴護被告乙○○，非可採信。
  2.至證人陳俊良向被告乙○○購買海洛因次數，則因證人陳俊
    良於原審已結稱：打電話買毒品是1次，即12月3日通話譯文
    等語。復經檢察官提示：卷附陳俊良與乙○○於93年9月28
    日監聽譯文後，陳俊良答稱：當日有約在永康市崑山科技學
    院等語（詳原審卷(三)38、44-45頁），並有證人陳俊良於93
    年9月28日及12月3日以其持用0000000000及00-0000000電話
    ，撥打被告乙○○持用0000000000號行動電話聯絡購毒之監
    察譯文在卷可佐（詳警卷37、124頁）。且被告乙○○於原
    審亦供稱：次數沒那麼多，至少2次以上，不到8次等語（詳
    原審卷(三)46頁），足見被告乙○○確有交付海洛因予陳俊良
    ，次數至少在2次以上，堪可認定。依卷內資料，可明確認
    定日期者，僅93年9月28日及93年12月3日，以最利被告乙○
    ○次數2次認定。又證人陳俊良警、偵及原審雖均供稱：其
    自93年10月中旬開始，向被告乙○○購買，當時始知被告乙
    ○○有在吸毒云云（詳警卷92頁；偵查卷(四)31頁；原審卷(三)
    39頁）。然證人陳俊良之供稱，係自93年10月中旬開始，向
    被告乙○○購買毒品，核與上開電話監聽結果不符，是本件
    自以上開本院所認定，陳俊良係自93年9月28日起，即已向
    被告乙○○購買海洛因為是。
  (三)乙○○販賣海洛因予「楊福成」部分：
  1.查證人楊福成於警詢經警方提示，其與乙○○於93年12月4日
    監察譯文後，答稱：該通電話內容，是要向乙○○購買500元
    海洛因等語（詳警卷100頁）；其於偵查中亦供稱：
    93年12月4日通話譯文，係指先向乙○○購買500元海洛因，
    均是乙○○親自交貨，購買7、8次，每次500至1,000元等語
    （詳偵查卷(二)46-47頁）。而被告乙○○於原審並供承：交
    1次海洛因給楊福成，有拿1,000元或1,500元，應是12月3日
    這次，但日期沒記很清楚，楊福成電話中，叫我兄仔，說他
    很難過，要我幫他拿藥，我知道是海洛因，約在我住處附近
    見面交貨等語（詳原審卷(二)151-154頁）。至被告乙○○與
    證人楊福成交易海洛因時點，由證人楊福成上開證述及卷附
    證人楊福成於93年12月4日，以其00-0000000號電話，撥打
    給被告乙○○持用0000000000號行動電話通話譯文觀之（詳
    偵查卷(一)7頁）。被告乙○○有關交付海洛因予楊福成供述
    ，與渠等2人於93年12月4日對話內容較符合，則被告乙○○
    應係於93年12月4日交付海洛因予楊福成，堪以認定。依此
    ，被告乙○○於原審供稱，係於93年12月3日交付毒品，即
    非可採。
  2.雖證人楊福成於原審改稱，係託被告乙○○買500元海洛因
    ，然不否認曾於警詢為上開陳述及該次通話內容係屬真實（
    詳原審卷(二)139-140頁）。參以證人楊福成自承，其於解送
    至原審出庭作證前，曾和乙○○同車，且於解送法院出庭過
    程，乙○○曾對楊福成告稱，其妻已懷有身孕等語（詳原審
    卷(二)137-138頁）。是證人楊福成於原審改稱，僅係委請乙
    ○○代為調貨購買毒品海洛因云云，顯係附和被告乙○○之
    詞，自不足採。
  3.至被告乙○○於原審雖辯稱，係幫楊福成調貨，沒賺到錢云
    云。惟自渠2人該次通訊對話，並無從得知楊福成係委託乙
    ○○向第3人調貨事實。且近來政府為杜絕毒品氾濫，毒害
    人民，再三宣導民眾遠離毒品、且為達到禁絕毒品目的，對
    查緝施用、轉讓及販賣毒品無不嚴格執行。再者販賣毒品係
    屬重罪，將毒品隨身攜帶而行或向他人購買毒品，過程本具
    高度遭他人舉報或為警當場查獲之危險性。是衡諸常情，吸
    食毒品者，若無利可圖，當不致輕易將毒品轉贈他人，或多
    次免費為他人購買，否則，無異增加自己購買毒品負擔，且
    徒然提高遭警查獲風險。又若吸食毒品者，自己有管道可購
    買毒品，應無再委託他人代為購買，以避免遭警查緝風險，
    而依證人楊福成所述，其吸食毒品海洛因來源，非僅被告乙
    ○○1人（詳原審卷(二)11頁）。則若證人楊福成需要海洛因
    ，應可自行購買，而無委託被告乙○○代為購買毒品海洛因
    必要，且被告乙○○亦無甘冒遭警查緝風險，免費代證人楊
    福成向他人購買毒品之理！是被告乙○○辯稱，其係代楊福
    成購買毒品云云，顯違常理，自非可採。
  (四)乙○○販賣海洛因予「顏萌初」部分：
    查證人顏萌初於警詢證稱：我自93年9月下旬開始，向綽號
    「成仔」男子購買海洛因，他電話是0000000000號，電話大
    都是乙○○接聽等語（詳警卷60-64頁）；證人顏萌初於本
    院前審亦供稱：向乙○○買10次海洛因以上，價格1,000元
    至5,000元不等，打行動電話聯絡購買，在崑山技術學院附
    近交易，只記得向乙○○買過，時間記不清楚，以警詢為準
    等語（詳上訴卷241-248頁）。參以證人顏萌初於93年12月6
    、8日，持用0000000000電話，撥打被告乙○○0000000000
    電話，分由被告乙○○及丙○○接聽，監察譯文如下：「Ａ
    （顏萌初）：聯絡你女朋友，她說要送過來，怎麼這麼久都
    沒消息，我現在痛苦的要死。Ｂ（乙○○）：我聯絡她看看
    」；「Ａ：要拿1,000。Ｂ：你現在在哪裡。Ａ：新化。Ｂ
    ：晚一點，2點一樣在那裡」等語。核與證人顏萌初上開證
    述相符，且被告乙○○於本院前審亦坦承，證人顏萌初有與
    伊聯絡買毒品，足見上開譯文，有關毒品交易內容非虛。
  (五)此外，有被告乙○○所有上開行動電話1支、電子磅秤1台、
    夾鏈袋2包扣案可稽，且有查獲白粉2小包（計淨重0.31公克
    ，空包裝1.2公克），鑑驗結果係毒品海洛因，有法務部調
    查局調科壹字第200005335號鑑定通知書在卷可參（詳偵查
    卷(四)58頁）。綜合上述，被告乙○○上揭販賣海洛因予附表
    1所示之人（即王依君、陳俊良、楊福成、顏萌初）犯行，
    事證明確，均堪認定。
二、乙○○（業經前審判決確定）與丙○○「共同販賣第二級毒
    品」安非他命部分：訊據共同被告乙○○供承，有單獨販賣
    第二級毒品安非他命予李建慧、張英華、汪家德，然否認有
    與丙○○共同販賣。至於被告丙○○雖供承，確有接聽乙○
    ○上開手機電話，及將毒品安非他命，交付「李建慧、張英
    華」行為等情，然否認有販賣第二級毒品安非他命犯行，辯
    稱：伊接通找乙○○電話後，就直接將手機給乙○○接聽，
    是乙○○叫伊在上班途中，順便交付毒品第二級毒品安非他
    命，伊沒有向李建慧、張英華收取價金云云。惟查：
  (一)共同被告乙○○於原審及上訴審均坦承，有販賣第二級毒品
    安非他命予李建慧、汪家德、張英華，核與證人李建慧、汪
    家德、張英華於偵審中均供證，有向乙○○購買第二級毒品
    安非他命等情相符。且本件扣案結晶2小包（毛重分別為1.8
    公克、0.7公克），經鑑驗結果，確係第二級毒品安非他命
    ，有臺南縣警察局刑事警察隊查獲涉嫌毒品危害防制例毒品
    初步檢驗報告單在卷可參（詳警卷140頁），並有共同被告
    乙○○所有行動電話1支、電子磅秤1臺、夾鏈袋2包扣案可
    稽。綜合上開事證，足認共同被告乙○○自白，核與事實相
    符，其販賣第二級毒品安非他命犯行，事證明確，洵堪認定
    。
  (二)次查，證人李建慧、張英華於偵審中均結稱，渠等向乙○○
    購買第二級毒品安非他命過程中，乙○○女友丙○○會接聽
    電話，或出面交貨並收錢等語（詳偵查卷(二)36頁；偵查卷(四)
    33、34頁；原審卷(二)23、24頁）。即被告丙○○亦坦承，確
    有接聽乙○○上開手機電話及將毒品安非他命，交付「李建
    慧、張英華」等情。又上揭證人「李建慧、張英華」與被告
    丙○○，均無任何仇怨，當無設詞誣陷被告丙○○之理！且
    渠等分別到庭接受詰問後，均為一致陳述，是渠等證言，堪
    以信實。被告丙○○否認於交付毒品安非他命予「李建慧、
    張英華」時，有向渠等收取毒品金額，核與上開證人「李建
    慧、張英華」所述不符，要難採信。而被告丙○○於接聽購
    毒者撥給乙○○上開手機交易毒品電話後，繼而將毒品安非
    他命交付購毒者，又向購毒者收取交易金額等行為，已屬販
    賣安非他命構成要件行為，所為自已該當販賣第二級毒品罪
    ，其否認有販賣第二級毒品安非他命犯行，與事實有違，要
    無可採。
三、末按，海洛因及安非他命，分別係毒品危害防制條例第2條
    第1項第1、2款所定第一、二級毒品，物稀價昂，其持有販
    賣者，政府查緝甚嚴，苟非有利可圖，當不願甘冒法律制裁
    之風險，而予販賣；又按販賣毒品乃違法行為，非可公然為
    之，亦無公定價格，容易分裝並增減份量，而每次買賣價量
    ，輒因買賣雙方關係深淺、資力、需求量及對行情認知、來
    源是否充裕、查緝是否嚴緊、購買者被查獲時供出購買對象
    之風險評估等因素，而異其標準，非可一概而論，而販賣海
    洛因利得，除被告坦承犯行或價量俱臻明確外，委難察得實
    情，販賣者從價差或量差中牟利方式雖異，其意圖營利販賣
    行為則同一。職是，即使未經查得實際販賣利得，但除非別
    有事證，足認係按同一價量委買或轉售，確未牟利外，尚難
    執此，遽認非法販賣證據有所未足，而諉無營利意思，或阻
    卻販賣犯行追訴（87台上3164號判決參照）。參以被告2人
    與附表1、2所示購毒者，並無特殊關係，自無平價轉讓毒品
    自負風險之理！又被告2人均自承，有施用毒品惡習，每日
    毒品需求所耗金額甚鉅，若僅無償轉讓，而未賺取差額利潤
    ，即足因應支付其吸毒龐大費用，顯難令人置信。基上說明
    ，被告2人有販賣毒品藉以營利意圖甚明。是本件被告乙○
    ○意圖營利，連續販賣第一級毒品海洛因犯行，及被告丙○
    ○意圖營利，共同連續販賣第二級毒品安非他命犯行，均事
    證明確，堪以認定。
四、另查，證人「王依君、陳俊良、楊福成、顏萌初」（買受第
    一級毒品之人）及證人「李建慧、張英華」（買受第二級毒
    品之人）於審判中，就被告乙○○、丙○○販毒之時間、次
    數、價錢，間有證述或不一。然綜合上開證人歷次供述及卷
    附渠等與被告乙○○、丙○○間之通話監察譯文，以最有利
    被告乙○○、丙○○原則，分別認定渠2人販毒時間、次數
    、價錢，詳如附表1、2所示，併此敘明。
五、關於刑法修正部分：查被告2人行為後，於94年2月2日修正
    公布刑法，業已於95 年7月1日起施行。按行為後法律有變
    更者，適用行為時之法律，但行為後之法律有利於行為人者
    ，適用最有利於行為人之法律，現行刑法第2條第1項定有明
    文。此條係規範行為後法律變更所生新舊法律比較適用之準
    據法，是刑法第2條第1項本身雖經修正，但無比較新舊法適
    用問題，應一律適用裁判時現行刑法第2條第1項規定，為「
    從舊從輕」比較；又新舊刑法關於刑規定，雖同採從輕主義
    ，惟比較時仍應就罪刑有關之共犯、未遂犯、想像競合犯、
    牽連犯、連續犯、結合犯，以及累犯加重、自首減輕暨其他
    法定加減原因（如身分加減）與加減比例等一切情形，綜其
    全部之結果，而為比較，再適用有利於行為人之法律處斷，
    而不得一部割裂分別適用不同新舊法（95年第8次刑事庭會
    議決議參照）。
  (一)共同正犯部分：
    刑法第28條原規定：「二人以上共同『實施』犯罪之行為者
    ，皆為共同正犯。」新法修正為：「二人以上共同『實行』
    犯罪之行為者，皆為共同正犯。」將舊法之「實施」修正為
    「實行」。原「實施」之概念，包含陰謀、預備、著手及實
    行等階段之行為，修正後僅共同實行犯罪行為始成立共同正
    犯。是新法共同正犯之範圍已有限縮，排除陰謀犯、預備犯
    之共同正犯。新舊法就共同正犯之範圍既因此而有變動，自
    屬犯罪後法律有變更，而非僅屬純文字修正，應有新舊法比
    較適用之問題。惟被告丙○○上開犯行，其行為時及裁判時
    均應論以共同正犯，被告行為後之新法，對被告而言並非有
    利，則被告應依行為時之第28條規定論處。
  (二)連續犯部分：
    被告行為後，刑法第56條連續犯規定，業於94年1月7日修正
    刪除，並於95年7月1日施行，被告犯行，因其行為後，新刑
    法業已刪除連續犯規定，此項刪除，雖非犯罪構成要件變更
    ，然已影響行為人刑罰法律效果，自屬法律有變更，應依新
    刑法第2條第1項規定，比較新舊法結果，以適用被告行為時
    法律，即舊刑法第56條規定，對被告論以連續犯，較有利被
    告。
  (三)累犯部分：
    修正前刑法第47條規定：「受有期徒刑之執行完畢，或受無
    期徒刑或有期徒刑一部之執行而赦免後，5年以內再犯有期
    徒刑以上之罪者，為累犯，加重本刑至2分之1。」修正後刑
    法則規定「受徒刑之執行完畢，或一部之執行而赦免後，5
    年以內故意再犯有期徒刑以上之罪者，為累犯，加重本刑至
    2分之1。」被告有如事實欄所載前科紀錄，有臺灣高等法院
    被告前案紀錄表在卷可查，其於前案執行完畢5年以內再故
    意犯本件有期徒刑以上之罪，不論依新法或舊法之規定，均
    構成累犯，故被告行為時之舊法對被告並無不利。
  (四)罰金部分：修正前刑法第33條第5款關於罰金刑係規定：「
    罰金：1元（銀元）以上」，並依現行法規所定貨幣單位折
    算新臺幣條例規定，以銀元1元折算新臺幣3元，修正後刑法
    第33條第5款則規定：「罰金：新臺幣1千元以上，以百元計
    算之」，經比較結果，修正後刑法第33條第5款所定罰金刑
    最低數額較修正前提高，自以修正前之規定較為有利。
  (五)綜合比較整體適用法律：依上所述，經綜合比較結果，本件
    關於連續犯部分修正，以舊刑法第56條規定，有利於被告；
    至關於共同正犯、累犯部分，無論適用新舊法，被告均成立
    共同正犯及累犯，對被告2人無有利不利區別，固應適用行
    為時法，即修正前刑法第28條、第47條規定；而罰金刑之部
    分，亦以舊刑法對被告較為有利。綜上所述，整體觀察，本
    件仍以舊刑法規定對被告較為有利，故本件自應依新法第2
    條第1項前段規定，就被告2人全部犯行，全部均適用被告行
    為時法律。
六、論罪部分：
  (一)按海洛因、安非他命屬毒品危害防制條例第2條第2項第1款
    、第2款所列之第一級、第二級毒品。核被告乙○○所為，
    係犯毒品危害防制條例第4條第1項「販賣第一級毒品罪」
    。另被告丙○○所為，係犯毒品危害防制條例第4條第2項「
    販賣第二級毒品罪」。又被告2人，販賣前後持有第一級、
    第二級毒品之低度行為，為販賣高度行為吸收，均不另論。
    被告2人「販賣第二級毒品」安非他命予附表2所示買受人，
    有犯意聯絡及行為分擔，應論以共同正犯。被告乙○○先後
    多次販賣海洛因及安非他命，及被告丙○○先後多次販賣安
    非他命犯行，均時間緊接，手法相同，且所犯各為構成要件
    相同罪名，顯係基於概括犯意反覆為之，均為連續犯，應依
    修正前刑法第56條規定，對被告乙○○論以販賣第一級毒品
    既遂罪，另被告丙○○則論以販賣第二級毒品安非他命既遂
    罪，並均依法加重其刑（其中法定刑為死刑、無期徒刑部分
    ，依法均不得加重，僅就有期徒刑及併科罰金部分，加重其
    刑）。又被告2人有事實欄所載前科犯行，有臺灣高等法院
    被告前案紀錄表在卷可稽，渠等受有期徒刑執行完畢後，5
    年內，再故犯本件有期徒刑以上之罪，均為累犯，均應刑法
    第47條規定，加重其刑，併依刑法第70條規定，遞加重其刑
    （其中法定刑為死刑、無期徒刑部分，依法均不得加重，僅
    就有期徒刑及併科罰金部分，加重其刑）。至公訴人就被告
    乙○○販賣海洛因予陳俊良、王依君部分，雖未經起訴，然
    該部分與公訴人起訴部分，有連續犯裁判上一罪關係，為起
    訴效力所及，本院自應併予審究。
  (二)按修正前刑法第59條規定，犯罪之情狀可憫恕者，得酌量減
    輕其刑，同法第57條規定，科刑時應審酌一切情狀，尤應注
    意左列事項（共10款）為科刑重輕之標準，兩條適用上固有
    區別，惟所謂「犯罪之情狀」與「一切情形」云云，並非有
    截然不同之領域，於裁判上酌減其刑時，應就犯罪一切情狀
    （包括第57條所列舉之10款事項），予以全盤考量，審酌其
    犯罪有無可憫恕之事由（即判例所稱有特殊之原因與環境等
    等，在客觀上足以引起一般同情，以及宣告法定低度刑，是
    否猶嫌過重），以為判斷。故適用第59條酌量減輕其刑時，
    並不排除第57條所列舉10款事由之審酌，惟其程度應達於確
    可憫恕，始可予以酌減（最高法院70年度第6次刑事庭會議
    決議參照）。而新法第59條已將刑之酌減審認標準之見解予
    以明文化，認犯罪之情狀須「顯」可憫恕，認「科以最低度
    刑仍嫌過重」者，得酌量減輕其刑。又參酌釋字第263號解
    釋，若不分犯罪情況及結果如何，概以死刑、無期徒刑為法
    定刑，立法甚嚴，若有情輕法重之情，裁判時本有刑法第59
    條酌量減輕其刑之適用，足以免過嚴之刑，與憲法尚無牴觸
    。是若有情輕法重，及刑法第59條所規定之情，對被告所犯
    之罪酌量減輕其刑，自為法之所許。查被告乙○○所犯之毒
    品危害防制條例第4條第1項之販賣第一級毒品罪，本刑為死
    刑或無期徒刑，本案查得被告乙○○賣第一級毒品海洛因之
    犯行僅7次，其中有1次交易並未完成，所得金額僅共7,500
    元，其惡性及犯罪情節實與大量走私進口或長期販賣毒品之
    大盤販毒者有別，顯見其犯罪之情節尚屬輕微，尚非不可憫
    恕，情輕法重，若仍判處最輕之本刑無期徒刑，在客觀上顯
    足以引起一般同情，應依刑法第59條之規定，減輕其刑。
七、原判決以被告乙○○販賣第一級毒品海洛因予楊福成，被告
    丙○○共同販賣第二級毒品安非他命予李建慧、張英華、汪
    家德，罪證明確，因予論罪科刑，固非無見。惟查：(一)證人
    楊福成、陳俊良、李建慧、汪家德、張英華於警詢陳述，與
    渠等審判中所述不符部分，及證人顏萌初、王依君警詢陳述
    與審判中所述相符部分，因渠等先前警詢筆錄，均有較可信
    特別情況，且為證明被告2人犯罪存否所必要，自有證據能
    力，原判決未說明渠等警詢有何不可信情況，遽予排除，自
    有未當。(二)就附表1部分，原審僅認被告乙○○販賣第一級
    毒品海洛因予楊福成，然被告乙○○販賣第一級毒品海洛因
    予附表1所示之人（即王依君、陳俊良、楊福成、顏萌初）
    ，事證明確，已如前述，原審未予詳察，並仔細勾稽，就被
    告乙○○所為附表1其餘犯行，遽為無罪認定，顯有未當。
    檢察官上訴意旨，指摘及此，為有理由，應由本院將原判決
    撤銷改判。(三)就附表1、2所示，被告乙○○販賣第一級毒品
    海洛因，及被告乙○○與丙○○共同販賣第二級毒品安非他
    命之時間、次數，暨被告2人販毒所得部分，除附表1所示買
    受人王依君部分，業據被告乙○○明確供承販賣時間，並與
    證人王依君所證相符外，其餘依卷內被告2人與附表1、2所
    示購毒者「陳俊良、楊福成、顏萌初」及「李建慧、張英華
    」間之通話監察譯文，均僅能補強證明被告2人，於附表1、
    2所示時間及地點販賣毒品事實。至被告2人在附表1、2所示
    時間以外犯行，則因事證不明，尚難證明，原審未予詳究，
    即率行判決，遽認被告2人另涉附表1、2所示時間以外犯行
    ，亦嫌速斷。(四)又被告乙○○前因違反毒品危害防制條例，
    經原審以90年訴字第1466號，判處有期徒刑9月，於93年6月
    24日縮刑期滿執行完畢，有台灣高等法院被告前案紀錄表在
    卷可參，則被告乙○○於徒刑執行完畢後，5年內，又故意
    犯本件有期徒刑以上之罪，自構成累犯，原審未論，自有違
    誤。被告乙○○、丙○○上訴意旨指摘原審量刑過重，且檢
    察官上訴指摘及此，均有理由，自應由本院將原判決撤銷改
    判。爰審酌被告2人不思以正途取財，竟販賣第一級毒品海
    洛因及第二級毒品安非他命，供人施用藉以牟利，戕害國民
    身心健康甚鉅，被告乙○○初始否認販賣第一級毒品犯行，
    嗣則坦承犯行；被告乙○○及丙○○素行不佳，2人為謀求
    私利，從事販賣毒品行為，令買受毒品者沉迷於毒癮，無法
    自拔外，輕則戕害個人身心，重則因缺錢買毒而引發各式犯
    罪，實為多種犯罪源頭，對國家、社會、個人傷害，可謂至
    深且鉅，有鑑於毒品販售常有暴利可圖，故非予嚴懲，不足
    以遏止此類非行，暨2人生活狀況、智識程度、犯罪手段等
    一切情況，分別量處如主文第2項、第3項所示之刑。
八、沒收部分：
  (一)按毒品危害防制條例第19條第1項固規定「犯第4條至第9條
    、第12條、第13條或第14條第1項、第2項之罪者，其供犯罪
    所用或因犯罪所得財物，均沒收之，如全部或一部不能沒收
    時，追徵其價額或以其財產抵償之。」但共同正犯犯罪所得
    為現款時，因係合併計算，且於全部或一部不能沒收時，以
    其財產抵償之，為避免執行時發生重複沒收、抵償之情形，
    故各共同正犯間係採連帶沒收主義，於裁判時僅諭知連帶沒
    收，不得就全體共同正犯總所得，對各該共同正犯分別重複
    諭知沒收（95台上6051號判決參照）。查被告乙○○販賣附
    表1海洛因所得計7,500元，及與丙○○共同販賣附表2安非
    他命所得，販毒所得共計4,000元，依上說明，除被告乙○
    ○單獨販賣附表1所示第一級毒品部分，應於被告乙○○項
    下單獨宣告沒收外，另被告乙○○與丙○○共同販賣附表二
    所示之第二級毒品部分，依上說明，自應於丙○○項下，諭
    知連帶沒收（乙○○另販賣第二級毒品予汪家德1,000元，
    應分別諭知沒收）。又因上開販毒所得，均未經扣案，如全
    部或一部不能沒收時，應依毒品危害防制條例第19條第1項
    規定沒收之，如全部或一部不能沒收時，以其財產抵償之。
  (二)至於扣案海洛因2小包（合計淨重1.31公克，空包裝1.2公克
    ），及扣案安非他命2小包（毛重分別為1.8公克、0.7公克
    ），為毒品危害防制條例第2條第2項第1、2款所規定第一、
    二級毒品，係屬查獲毒品，不問屬於犯人與否，應依毒品危
    害防制條例第18條第1項前段規定，沒收併銷燬之。另扣案
    被告乙○○所有行動電話（含SIM卡，電話號碼0000000000
    號），為被告乙○○所有，供被告乙○○與購買毒品者聯繫
    工具，已據附表1、2販賣對象證述如前，且被告乙○○亦供
    承屬其所有；又被告乙○○自承夾鏈袋2包係其所有供分裝
    毒品使用；另扣案電子磅秤1臺，亦為被告乙○○所有，供
    秤量毒品重量，亦據被告乙○○供承無訛。是上開行動電話
    、夾鏈袋及電子磅秤，均屬被告乙○○所有及供被告2人販
    賣第二級毒品，及被告乙○○販賣第一級毒品使用無訛，均
    應依毒品危害防制條例第19條第1項前段規定沒收。又該等
    物品，既經扣案，自無全部或一部不能沒收，追徵價額或以
    財物抵償問題，附此敘明。至扣案吸食器1組、海洛因殘渣
    袋9個，雖經被告乙○○供承為其所有，然此係被告乙○○
    與丙○○吸食毒品所用，與被告2人本案犯罪無涉，爰不另
    為沒收諭知。
九、不另為無罪諭知部分：
  (一)被告丙○○「被訴販賣第一級毒品」部分：
    公訴意旨另以，被告丙○○與乙○○，共同販賣海洛因予附
    表1所示之人，並以證人陳俊良及顏萌初警詢、偵查中指述
    、被告丙○○警詢、偵查中部分自白及卷附丙○○與證人顏
    萌初通話監察譯文為證。經查：
  1.證人陳俊良指述部分：
    證人陳俊良於警詢及審判中指稱，向乙○○購買海洛因時，
    丙○○有時會接聽電話，我只說要找乙○○，他馬上轉接，
    乙○○交付毒品時，丙○○亦均在場云云（詳警卷92頁；原
    審卷(三)35-36頁）。然此為被告丙○○所否認，且查無證人
    陳俊良與被告丙○○通話監察資料可佐，則證人陳俊良該部
    分指述，即有可疑。縱認屬實，自證人陳俊良證述，亦難認
    被告丙○○有與乙○○共同販賣海洛因意思聯絡或行為分擔
    。被告丙○○該部分犯行，即屬不能證明。
  2.證人顏萌初指述部分：
    證人顏萌初於警詢固證稱：我自93年9月下旬開始，向綽號
    「成仔」男子購買海洛因，他電話是0000000000號，電話大
    都是乙○○接聽，但有位自稱他女友者，接聽過2至3次，乙
    ○○女友將毒品拿給我，我當場將費用交給他女友云云（詳
    警卷90-94頁），並有證人顏萌初於93年12月8日，以000000
    0000電話，撥打被告乙○○持用0000000000號行動電話，有
    被告丙○○接聽通話監察譯文可參（詳偵查卷(一)8頁），另
    被告丙○○於偵查中亦供稱：曾拿海洛因及安非他命毒品給
    李建慧、顏萌初、汪家德、張英華，是我出面交易的云云（
    詳偵查卷(四)15-16頁）。然被告丙○○警詢係供稱：有交安
    非他命予顏萌初（詳警卷47頁），並非供稱係交付海洛因予
    顏萌初。證人顏萌初其尿液送驗結果，亦僅呈甲基安非他命
    陽性反應，有台灣檢驗科技股份有限公司94年3月7日濫用藥
    物尿液檢驗報告在卷可憑（詳偵查卷(二)55頁）。再者，被告
    丙○○於原審供稱：初仔即顏萌初，他打電話來是我接的，
    有嫌毒品數量不夠或品質不好云云。隨即又供稱：有交付過
    第二級毒品安非他命，但沒交付毒品海洛因等語（詳原審卷
    (三)205頁）。況自證人顏萌初與丙○○上開監察譯文，亦無
    從認定被告丙○○交顏萌初毒品，係屬海洛因。是被告丙○
    ○販賣毒品海洛因予證人顏萌初事實，即屬無法證明，自僅
    能就該部分為被告丙○○有利認定。然公訴人認被告丙○○
    所犯上開販賣第一級毒品部分，與上開販賣第二級毒品部分
    ，係一行為觸犯數罪名，有想像競合犯關係，為裁判上一罪
    ，爰不另無罪諭知，併此敘明。
  (二)乙○○販賣附表1所示第一級毒品以外犯行及被告丙○○販
    賣附表2所示第二級毒品以外犯行部分：
  1.公訴意旨另以：被告乙○○、丙○○自93年7月間起至93年
    12月21日止，即有販賣毒品海洛因、安非他命犯行，並以證
    人顏萌初、楊福成、李建慧、汪家德、張英華等人警偵訊供
    述為其主要論據。
  2.經查：被告丙○○販賣海洛因部分，因事證不足，已如前述
    。至上開證人固多雖供稱，自93年7月間至12月間，有向乙
    ○○購買海洛因，或向丙○○購買安非他命事實。然觀諸卷
    內上開證人與被告2人交易毒品通話監察譯文，均僅及於附
    表1、2所示時間。在上開附表1、2所示以外時間，則均僅有
    上開證人證述，並無其他積極客觀事證可資補強【被告丙○
    ○是否與乙○○共同販賣第二級毒品予汪家德部分：證人汪
    家德於偵查中、原審審理中雖證稱其向乙○○購買時，有時
    係丙○○來交貨，電話有時也是丙○○所接聽等語（詳偵(二)
    卷第22-23頁、原審卷(二)第9-17頁），惟依乙○○行動電話
    0000000000號於93年12月6日之監聽譯文（詳警卷第37頁）
    顯示「（談論丙○○是否在家）B（即乙○○）：你現在在
    哪。A（即汪家德）：我現要過去你那邊拿東西。B：順便載
    我好了。」足見於93年12月6日乙○○與汪家德當日之交易
    ，丙○○應未接聽電話或送第二級毒品予汪家德】。是被告
    乙○○於附表1所示時間以外、被告丙○○於附表2所示時間
    以外，公訴人指尚涉有販賣毒品海洛因或安非他命犯行，均
    屬不能證明，然該部分與上開論罪部分，有連續犯裁判上一
    罪關係，爰不另為無罪諭知，併此敘明。
據上論斷，應依刑事訴訟法第369條第1項前段、第364條、第299
條第1項前段，毒品危害防制條例第4條第1項、第2項、第18條第
1項前段、第19條第1項，刑法第11條前段、第2條第1項前段、第
28條（修正前）、第56條（修正前）、第47條（修正前）、第59
條，判決如主文。
本件經檢察官邱克斌到庭執行職務。
中    華    民    國    97    年    3     月    20    日
                  刑事第二庭    審判長法  官  葉居正
                                      法  官  郭千黛
                                      法  官  洪碧雀
以上正本證明與原本無異。
如不服本判決，應於收受本判決後十日內向本院提出上訴書狀。
其未敘述上訴理由者並得於提起上訴後十日內向本院補提理由書
狀（均須按他造當事人之人數附繕本）「切勿逕送上級法院」。
                                      書記官  魏芝雯
中    華    民    國    97    年    3     月    20    日
附錄法條：
毒品危害防制條例第4條第1項、第2項：
製造、運輸、販賣第一級毒品者，處死刑或無期徒刑；處無期徒
刑者，得併科新臺幣1千萬元以下罰金。
製造、運輸、販賣第二級毒品者，處無期徒刑或七年以上有期徒
刑，得併科新臺幣7百萬元以下罰金。
附表1：乙○○「販賣第一級毒品」海洛因部分
┌──┬────┬────┬─────┬────┬────────┬───────┐
│編號│販賣對象│販賣時間│販賣所得  │販賣地點│交易方式        │補強證據      │
│    │        │（民國）│（新台幣）│        │                │              │
├──┼────┼────┼─────┼────┼────────┼───────┤
│ 1  │王依君  │93.08.29│1,000元   │吳銀相山│王依君透過吳銀相│乙○○自白、吳│
│    │        │前某日  │(未付款)  │上鄉雞舍│聯繫乙○○後，由│銀相原審證述、│
│    │        │        │          │        │乙○○於前開地點│王依君上訴審證│
│    │        │        │          │        │交付海落因予王依│述。          │
│    │        │        │          │        │君。            │              │
│    │        ├────┼─────┼────┼────────┼───────┤
│    │        │93.08.29│5,000元   │臺南縣崑│同上。          │同上          │
│    │        │        │          │山技術學│                │              │
│    │        │        │          │院附近  │                │              │
├──┼────┼────┼─────┼────┼────────┼───────┤
│ 2  │陳俊良  │93.09.28│1,000元   │臺南縣崑│陳俊良以電話聯繫│乙○○自白、陳│
│    │        │        │(未付款)  │山技術學│乙○○後，由黃全│俊良於原審證述│
│    │        │        │          │院附近  │成於前開地點交付│、監聽譯文（警│
│    │        │        │          │        │海洛因予陳俊良。│卷37頁）。    │
│    │        ├────┼─────┼────┼────────┼───────┤
│    │        │93.12.03│1,000元   │同上    │陳俊良以電話聯繫│同上          │
│    │        │        │(未付款)  │        │乙○○後，因陳俊│              │
│    │        │        │          │        │良前次款項未付，│              │
│    │        │        │          │        │故乙○○未交付海│              │
│    │        │        │          │        │洛因予陳俊良。  │              │
├──┼────┼────┼─────┼────┼────────┼───────┤
│ 3  │楊福成  │93.12.04│500元     │臺南縣崑│楊福成以電話聯繫│乙○○自白、楊│
│    │        │        │          │山技術學│乙○○後，由黃全│福成原審證述、│
│    │        │        │          │院附近  │成於前開地點交付│監聽譯文（偵查│
│    │        │        │          │        │海洛因予楊福成。│卷(一)7頁）。   │
├──┼────┼────┼─────┼────┼────────┼───────┤
│ 4  │顏萌初  │93.12.06│1,000元   │臺南縣崑│顏萌初以電話聯繫│乙○○自白、顏│
│    │        │        │          │山技術學│乙○○後，由黃全│萌初上訴審證述│
│    │        │        │          │院附近  │成於地點交付海洛│、監聽譯文（偵│
│    │        │        │          │        │因予顏萌初。    │查卷(一)8頁）   │
│    │        ├────┼─────┼────┼────────┼───────┤
│    │        │93.12.08│1,000元   │臺南縣崑│顏萌初以電話聯繫│乙○○自白、顏│
│    │        │        │          │山技術學│乙○○，由丙○○│萌初警詢證述、│
│    │        │        │          │院附近  │接聽後，由乙○○│監察譯文（警卷│
│    │        │        │          │        │交海洛因予顏萌初│38 頁）       │
├──┴────┴────┴─────┴────┴────────┴───────┤
│販毒所得共計：7,500元（王依君有1,000元未付、陳俊良2次1,000元未付，均未計入）    │
└────────────────────────────────────────┘
附表2：丙○○販賣第二級毒品安非他命部分：
┌──┬────┬────┬─────┬────┬────────┬───────┐
│編號│販賣對象│販賣時間│販賣所得  │販賣地點│交易方式        │補強證據      │
│    │        │（民國）│（新台幣）│        │                │              │
├──┼────┼────┼─────┼────┼────────┼───────┤
│ 1  │李建慧  │93.12.03│1,000元   │臺南縣崑│李建慧以電話聯繫│丙○○自白、李│
│    │        │        │          │山技術學│乙○○後，由黃全│建慧警詢及原審│
│    │        │        │          │院附近  │成或丙○○於前開│證述、監察譯文│
│    │        │        │          │        │地點交付安非他命│（偵查卷(一)7頁 │
│    │        │        │          │        │予李建慧        │）            │
├──┼────┼────┼─────┼────┼────────┼───────┤
│ 2  │張英華  │93.12.04│3,000元   │臺南縣永│張英華以電話聯繫│丙○○自白、張│
│    │        │        │          │康市永大│乙○○後，由黃全│英華警詢及原審│
│    │        │        │          │路「戲指│成或丙○○於前開│證述、監聽譯文│
│    │        │        │          │網咖」  │地點交付安非他命│（警卷37頁）  │
│    │        │        │          │        │予張英華。      │              │
├──┴────┴────┴─────┴────┴────────┴───────┤
│販毒所得共計：4,000元。                                                         │
└────────────────────────────────────────┘
附表3 ：
┌───┬────────┬──────────────┐
│編 號 │品         名   │數      量                  │
├───┼────────┼──────────────┤
│  1   │海洛因          │2包（合計淨重0.31公克，空包 │
│      │                │裝總重1.2公克）             │
├───┼────────┼──────────────┤
│  2   │安非他命        │2包（毛重分別為1.8公克、0.7 │
│      │                │公克）                      │
└───┴────────┴──────────────┘


司法院資訊處製作；財團法人民間司法改革基金會備份。
